CATIANA SCHNEIDER

Rua Dr. José Bento Correa, 545 / 718. Protasio Alves – Porto Alegre RS

25 anos Solteira

Telefone Cel. (55) 9139 - 1304 ou (51) 8128 - 9069

Skype: catiana.schneider1



RESUMO DAS QUALIFICAÇÕES

Sou uma profissional da área de Gestão de Pessoas, com 6 anos de experiência generalista e visão sistêmica dos diversos processos da área, em Empresa Metalúrgica de Grande Porte. Bem como, possuo vivência e conhecimento aprofundado em Gestão de Mudanças Organizacionais, Consultoria Interna, Gestão de Benefícios Sociais, Treinamento e Desenvolvimento, Comunicação Interna (Endomarketing), Responsabilidade Social e Recrutamento e Seleção. Tenho conhecimento básico das Rotinas de Folha de Pagamento.

Meu foco de atuação é na estratégia e planejamento para atingimento de metas. Formada em Gestão de Pessoas pela FGV caracterizo-me como uma profissional engajada com a melhoria contínua e inovação na área, com projetos de RH voltados à mudança organizacional e desenvolvimento de equipes para alta perfomance, buscando atender o objetivo permanente de "agregar valor ao negócio".

FORMAÇÃO ACADÊMICA/COMPLEMENTAR

- MBA em Gestão de Pessoas (2013-2014) Fundação Getúlio Vargas RS;
- Graduação em Administração de Empresas (2007 -2012) Unijuí RS;

EXPERIÊNCIA PROFISSIONAL

Grupo Kepler Weber Industrial S/A.

Consultora Interna de Desenvolvimento Organizacional - janeiro de 2010 – atual

Principais realizações:

- Participação na construção e aprovação do escopo de Change Management SAP (Gestão de Mudança Organizacional);
- Análise e mapeamento de Stakeholders;
- Planejamento e desenvolvimento de Rede de Mudanças;
- Gerenciamento de Riscos e Impactos Organizacionais;
- Desenvolvimento e aplicação do Plano de Comunicação interno e externo;
- Planejamento e administração dos treinamentos para key users, multiplicadores e usuários finais;
- Apoio e suporte nas negociações do projeto e assessoria junto à gestão geral do projeto de implantação SAP ERP;
- Realização generalista das rotinas de administração de pessoal;
- Implantação em todas as unidades do grupo, do Programa "+ Saúde para quem trabalha aqui", participação na negociação contratual do Plano de Saúde e realização da gestão estratégica do novo benefício com foco em custo-benefício;
- Constante estudo, implantação e reestruturação da área de benefícios sociais;

- Suporte aos clientes internos de todos os benefícios, buscando a melhoria contínua dos processos e políticas;
- Participação da negociação de novos contratos de Previdência Privada;
- Atuação como Cipeira Indicada e em especial como organizadora da SIPAT (Semana Interna de Prevenção de Acidentes de Trabalho);
- Coordenação e manutenção dos canais de comunicação interna, atualização e melhoria contínua dos mesmos;
- Endomarketing Estratégico;
- Planejamento e Coordenação de eventos para colaboradores;
- Coordenação dos programas e projetos de responsabilidade Social e campanhas;
- Coordenação de material gráfico junto às agências de publicidade e gráficas;
- Desenvolvimento do Relatório de Sustentabilidade da Kepler Weber 2012.

Grupo Kepler Weber S/A.

Estagiária de RH - novembro 2008 - janeiro 2010.

Desenvolvimento de atividades da área de Recursos Humanos de maneira supervisionada e acompanhada.

Loja Suzy Sports.

Vendedora - fevereiro 2007 – novembro 2008.

Atuação na área de vendas e operação de caixa da loja. E atuação conjunta na cadeia de suprimentos.

Grupo Kepler Weber S/A.

Menor Aprendiz (Industria) - abril de 2005 - julho de 2006.

Com objetivo de aprendizagem prática atuação nas áreas de ferramentaria, metrologia, controle da qualidade e almoxarifado.

PRINCIPAIS CURSOS/TREINAMENTOS REALIZADOS

- Consultoria Interna (2012) Mancia Consultoria.
- Desenvolvimento de Analista de Benefícios (2010) Integração;
- Aprendizagem Industrial Mecânico Conformador de Peças em Metal (2005-2006) SENAI RS.

IDIOMAS

Inglês intermediário, cursando conversação.

OUTRAS INFORMAÇÕES

- Prêmio de Incentivo a Excelência na Formação do Profissional em Administração Categoria Prata. Reconhecimento da UNIJUI por destaque nas dimensões ensino, pesquisa e extensão – 2012;
- Prêmio Distinção Acadêmica concedido pelo Sindicato dos Administradores do RS. Por desempenho como aluna durante o Curso de Administração e pelo Trabalho de Conclusão de Curso – 2012.
- Disponibilidade para viagens e mudança de cidade.